臺灣彰化地方法院刑事判決　　　　　　　　　　　　　九十三年度訴字第五五五號
　　公　訴　人　臺灣彰化地方法院檢察署檢察官
　　被　　　告　甲○○
右列被告因違反槍砲彈藥刀械管制條例案件，經檢察官提起公訴（九十三年度偵字第
六六五號），本院依簡式審判程序判決如左：
    主      文
甲○○未經許可，寄藏可發射子彈具有殺傷力之槍枝，處有期徒刑壹年肆月，併科罰
金新臺幣貳萬元，罰金如易服勞役，以新臺幣玖佰元即銀元佰元折算壹日。
扣案之改造手槍壹支（槍枝管制編號0000000000號）及武士刀壹把，均沒
收。
    事實及理由
一、犯罪事實：
    被告甲○○明知未經中央主管機關內政部之許可，不得寄藏、持有可發射子彈具
    有殺傷力之槍彈及武士刀，竟未經許可，於民國九十二年六、七月間之某時，受
    名為「趙星旺」（據被告所稱）之不詳年籍成年男子所託，將可發射子彈、具有
    殺傷力之改造手槍一支（槍枝管制編號0000000000號，係仿BERETTA
    廠八四型半自動手槍製造之玩具手槍換裝土造金屬槍管而成）、具有殺傷力之子
    彈三顆（其中一顆為口徑九ｍｍ之制式子彈，另二顆係由玩具金屬彈殼加裝直徑
    六ｍｍ鋼珠改造而成）及武士刀一把交其代為保管，被告甲○○竟當場允諾而受
    寄代藏前揭槍彈及持有武士刀，並將之藏置於彰化縣芳苑鄉○○村○○路○○段
    六十三之一號二樓客房牆壁夾層內而繼續持有。嗣於九十三年一月二十日下午三
    時許，經警持搜索票前往被告甲○○上開居所執行搜索時予以查獲，並當場扣得
    前揭改造手槍一支、子彈三顆（均經送驗試射，已不具殺傷力）、武士刀一把，
    始查悉上情。
二、本件被告甲○○於準備程序中，先就右揭犯罪事實為有罪之陳述，且所犯係死刑
    、無期徒刑、最輕本刑為三年以上有期徒刑以外之罪，經本院合議庭依刑事訴訟
    法第二百七十三條之一第一項之規定，裁定由法官一人獨任進行簡式審判程序，
    先此敘明。
三、本案證據：
（一）被告甲○○於警詢及偵審中之自白。
（二）證人洪家進於警詢時證述被告持有槍械之事實。
（三）扣案之改造手槍一支（槍枝管制編號0000000000號）、試射所餘彈
      頭、彈殼各三個、武士刀一把。
（四）內政部警政署刑事警察局九十三年二月二十七日刑鑑字第０九三００二一三七
      一號槍彈鑑定書。
（五）彰化縣警察局九十三年四月五日彰警保字第０九三００五一六六五號函。
（六）查獲現場拍攝照片六張。
四、併予敘明部分：
    查被告甲○○係受他人所託寄藏前揭槍彈，至於受寄代藏槍彈後繼續持有之行為
    ，亦屬寄藏行為之當然結果，而非僅有單純持有之行為，就此部分犯行自應論以
    槍砲彈藥刀械管制條例第十一條第四項、第十二條第四項之未經許可寄藏可發射
    子彈具有殺傷力槍枝及子彈罪。公訴意旨遽以同條項之持有槍彈罪名起訴，法律
    評價尚欠周詳，容有未洽，應由本院於社會基本事實同一之範圍內變更起訴法條
    。而被告甲○○係同時寄藏前揭槍彈及持有管制刀械，屬一行為觸犯數個相異之
    罪名，為想像競合犯，應從較重之槍砲彈藥刀械管制條例第十一條第四項未經許
    可寄藏可發射子彈具有殺傷力槍枝罪論處。公訴意旨認應就被告甲○○持有槍枝
    及刀械犯行分論併罰，亦非妥適，同有可議。
五、沒收部分：
    扣案之可發射子彈具有殺傷力之改造手槍一支（槍枝管制編號00000000
   00號）、武士刀一把，係槍砲彈藥刀械管制條例第四條第一項第一款、第三款
    所稱之槍砲、刀械，依同條例第五條、第六條之規定，非經中央主管機關許可不
    得製造、販賣、運輸、持有及轉讓，係違禁物，均應依刑法第三十八條第一項第
    一款規定，宣告沒收。送驗試射之子彈三顆，因於射擊後彈頭與彈殼業已分離，
    自已不具殺傷力，應無再予宣告沒收之餘地。
六、應依刑事訴訟法第二百七十三條之一第一項、第二百九十九條第一項前段、第三
    百條、第三百十條之二、第四百五十四條第一項，槍砲彈藥刀械管制條例第十一
    條第四項、第十二條第四項、第十四條第三項，刑法第十一條前段、第五十五條
    、第四十二條第二項、第三十八條第一項第一款，現行法規所定貨幣單位折算新
    台幣條例第二條，罰金罰鍰提高標準條例第二條，判決如主文。
七、如不服本判決，應於判決送達後十日內向本院提出上訴狀（須附繕本），上訴於
    臺灣高等法院臺中分院。
本案經檢察官陳德芳到庭執行職務。
中      華      民      國       九十三    年      八      月    十三   日
                                臺灣彰化地方法院刑事第三庭
   法      官  高  文  崇
右正本證明與原本無異。
如不服本判決，應於判決送達後十日內向本院提出上訴狀( 須附繕本 )。
                                    法院書記官  謝  志  鑫
中      華      民      國       九十三    年      八      月    二十   日
附錄本案論罪科刑法條：
槍砲彈藥刀械管制條例第十一條
未經許可，製造、販賣或運輸第四條第一款所稱其他可發射金屬或子彈具有殺傷力之
各式槍砲者，處五年以上有期徒刑，併科新臺幣一千萬元以下罰金。
未經許可，轉讓、出租或出借前項所列槍砲者，處三年以上十年以下有期徒刑，併科
新臺幣七百萬元以下罰金。
意圖供自己或他人犯罪之用，而犯前二項之罪者，處無期徒刑或七年以上有期徒刑，
併科新臺幣一千萬元以下罰金。
未經許可，持有、寄藏或意圖販賣而陳列第一項所列槍砲者，處一年以上七年以下有
期徒刑，併科新臺幣七百萬元以下罰金。
第一項至第三項之未遂犯罰之。
槍砲彈藥刀械管制條例第十二條
未經許可，製造、販賣或運輸子彈者，處一年以上七年以下有期徒刑，併科新臺幣五
百萬元以下罰金。
未經許可，轉讓、出租或出借子彈者，處六月以上五年以下有期徒刑，併科新臺幣三
百萬元以下罰金。
意圖供自己或他人犯罪之用，而犯前二項之罪者，處三年以上十年以下有期徒刑，併
科新臺幣七百萬元以下罰金。
未經許可，持有、寄藏或意圖販賣而陳列子彈者，處五年以下有期徒刑，併科新幣三
百萬元以下罰金。
第一項至第三項之未遂犯罰之。
槍砲彈藥刀械管制條例第十四條：
未經許可，製造、販賣或運輸刀械者，處三年以下有期徒刑，併科新臺幣一百萬元
　以下罰金。
意圖供自己或他人犯罪之用，而犯前項之罪者，處六月以上五年以下有期徒刑，併
　科新臺幣三百萬元以下罰金。
未經許可，持有或意圖販賣而陳列刀械者，處一年以下有期徒刑、拘役或新臺幣五
　十萬元以下罰金。
第一項及第二項之未遂犯罰之。
